---
title: "Data Analysis Walmart"
output:
  word_document: default
  html_notebook: default
  pdf_document: default
---

Primeramente se limpia el espacio de trabajo:
```{r}
rm(list = ls())

```


Carga de datos
```{r}
datos <- read.csv("walmart.csv")
```

Breve estudio de los datos cargados
```{r}
class(datos)
head(datos)
str(datos)
dim(datos)
colnames(datos)
summary(datos)

```

A continuación se van a eliminar las columnas que no utilizaremos para el análisis
```{r}
#Borramos: X, MarkDown1, MarkDown2, MarkDown3, MarkDown4, MarkDown5, Type y Size
borrar <- c("X","MarkDown1", "MarkDown2", "MarkDown3", "MarkDown4", "MarkDown5", "Type", "Size")
datos2 <- datos[ , !(names(datos) %in% borrar)]
colnames(datos2)

```

Convertimos en formato fecha la variable "Date"
```{r}
datos2$Date <- as.Date(datos2$Date)
head(datos2)
```
Convertimos en factor la variable IsHoliday asociando el valor 1 a True y 0 a False
```{r}
fact.cols <- c("IsHoliday")
datos2[fact.cols] <- lapply(datos2[fact.cols], factor)
datos2$IsHoliday <- (datos2$IsHoliday == "TRUE")*1
str(datos2)
```

Se eliminan los registros donde Weekly_Sales toma el valor de 0
```{r}
datos2 <- na.omit(datos2)
datos2 <- datos2[datos2$Weekly_Sales>0,]
summary(datos2)

```

`


Agrupamos los datos según las tiendas y sus fechas:
```{r}
#install.packages("dplyr")
library(dplyr)
datos_new <- datos2 %>%  group_by(Store,Date,IsHoliday, Temperature, Fuel_Price,CPI, Unemployment) %>% 
   summarise(TotalSalesWeek = sum(Weekly_Sales))

```


```{r}
#write.csv(datos_new, "walmart_new.csv")
```



###### REGRESIÓN LINEAL #######

Inicialmente creamos un modelo con todas las variables
```{r}

modelo <- lm(TotalSalesWeek ~., datos_new)
modelo
summary(modelo)

```


Eliminamos Date y Fuel_Price:
```{r}
modelo2 <- lm(TotalSalesWeek~Store+IsHoliday+ CPI +Unemployment+Temperature,data=datos_new)
summary(modelo2)
```


Probamos con StepAIC
```{r}
library(MASS)
fit1 <- lm(TotalSalesWeek ~., datos_new)
fit0 <- lm(TotalSalesWeek ~1, datos_new)

stepAIC(fit1,direction="backward")
stepAIC(fit0,direction="forward",scope=list(upper=fit1,lower=fit0))


```


```{r}
lm.fit  <- lm(TotalSalesWeek~Store+IsHoliday+CPI+Unemployment+ Temperature,data=datos_new)
summary(lm.fit)
coef(lm.fit)
anova(lm.fit)

#Multicolinealidad
car::vif(lm.fit)

```

```{r}
myvars <- names(datos_new) %in% c("Date")
newdata <- datos_new[!myvars]
newdata %>% cor(method="pearson") %>% round(digits=2) -> mat_cor
mat_cor
```

```{r}
library(corrplot)
corrplot(mat_cor, type="upper", order="hclust", tl.col="black", tl.srt=45)
```

Obtenemos los valores ajustados  y los residuos
```{r}
ajustados  <- fitted(lm.fit) 
#residuals(lm.fit) 
residuos <- residuals(lm.fit)
hist(residuos)
#rstandard(lm.fit)
#rstudent(lm.fit)

```



Independencia
```{r}
plot(predict(lm.fit), rstandard(lm.fit))
abline(h=0)
```

Normalidad de los residuos
```{r}
qqnorm(residuos);qqline(residuos)

```




###### SERIES TEMPORALES #######

Representamos gráficamente los datos
```{r}
#install.packages("ggplot2")
library(ggplot2)

ggplot(aes(x= Date, y = TotalSalesWeek), data = datos_new) + geom_line(color = '#d84519') + 
  xlab('Date') + ylab('Weekly_Sales') + scale_x_date(date_breaks = '4 months', date_labels = "%m/%y")

```

```{r}
datos.ts <- ts(datos_new$TotalSalesWeek, start=c(2010,2), end=c(2013,7), frequency=365)
class(datos.ts)
```

```{r}
desc <- decompose(datos.ts)
plot(desc$figure)
```

```{r}
plot(desc$trend)
plot(desc$seasonal)
plot(stl(datos.ts, s.window = "periodic"))
```

```{r}
#install.packages("forecast")
library(forecast)
ggseasonplot(datos.ts)
```
Se divide la muestra en entrenamiento y validación
```{r}
datos.train <- subset(datos_new, "2010-02-05"<=Date & Date<="2012-02-05")
datos.train.ts <- as.ts(datos.train$TotalSalesWeek, frequency = 12)

datos.validate <- subset(datos_new, Date>"2012-02-05")
datos.validate.ts <- as.ts(datos.validate$TotalSalesWeek, frequency=12)

```

Se estudia la estacionariedad en media y en varianza de la serie
```{r}
#install.packages("tseries")
library(tseries)

#¿Es estacionaria en media? 
# Test de Dickey-Fuller

adf.test(datos.train.ts, alternative="stationary", k=30)

```

```{r}
 #¿Es estacionaria en varianza?

box_cox <- boxcox(TotalSalesWeek ~ Date,
                  data = datos.train,
                  lambda = seq(-2, 2, 1/10))

lambda <- box_cox$x[which.max(box_cox$y)]
lambda
```



Graficamente decidimos si elegir la transformación logaritmica o sqrt.
```{r}
#install.packages("car")
library(car)

plot.ts(datos.train.ts)
plot.ts(sqrt(datos.train.ts))
plot.ts(log(datos.train.ts))
```
Se propone el cambio logaritmico.
```{r}
datos.train.ts <- log(datos.train.ts)
```


Ajustamos un modelo ARIMA a la serie

```{r}
acf(datos.train.ts,lag.max=48)
pacf(datos.train.ts,lag.max=48)
tsdisplay(datos.train.ts)

```
Proponemos MA(1)
```{r}
ajuste1 <- Arima(datos.train.ts,
                 order = c(0,0,1),
                 method = "ML")
ajuste1


acf(ajuste1$residuals)
pacf(ajuste1$residuals)
tsdisplay(ajuste1$residuals)
```
d = 1, q= 1
```{r}
ajuste2 <- Arima(datos.train.ts,
                 order = c(0,1,1),
                 method = "ML")
ajuste2


acf(ajuste2$residuals)
pacf(ajuste2$residuals) 
tsdisplay(ajuste2$residuals)
```
p = 4, d= 1, q=1
```{r}
ajuste3 <- Arima(datos.train.ts,
                 order = c(4,1,1),
                 method = "ML")
ajuste3
acf(ajuste3$residuals)
pacf(ajuste3$residuals) 
tsdisplay(ajuste3$residuals)
```

Se utiliza auto arima para encontrar un mejor modelo:
```{r}
Auto_model <- auto.arima(datos.train.ts,trace=TRUE, stepwise = FALSE, parallel=TRUE, num.cores = 6 )
plot(forecast(Auto_model,h=24))
summary(Auto_model)
tsdisplay(residuals(Auto_model))

```
Se añade al auto arima, P=1, D=1
```{r}
ajuste4 <- Arima(datos.train.ts,
                 order = c(0,1,5),
                 seasonal = list(order = c(1,1,0), period = 12),
                 method = "ML")
ajuste4
acf(ajuste4$residuals)
pacf(ajuste4$residuals)
tsdisplay(residuals(ajuste4))
```

Como no conseguimos quitar p,q=12,24. Probamos a añadir outliers al ajuste:
```{r}
#install.packages('tsoutliers')
library(tsoutliers)

listaOutliersTrain <- locate.outliers(ajuste4$residuals,
                                      pars = coefs2poly(ajuste4),
                                      types = c("AO", "LS", "TC"),cval=3)
```

Y los añadimos a los festivos:
```{r}
datos.train$ind <- as.numeric(rownames(datos.train))
listaOutliersTrainFecha <- merge(listaOutliersTrain, datos.train[,c("ind", "Date")], by = "ind")

#unique(listaOutliersTrainFecha$Date)
outliers <- outliers(c("AO", "AO", "LS", "TC"), c(270, 651, 275, 177))
outliersVariables <- outliers.effects(outliers, length(ajuste4$residuals))
festivos.train <- datos.train$IsHoliday
festivos.validate <- datos.validate$IsHoliday
festivos_outliers <- cbind(festivos.train,outliersVariables)
```




```{r}
library(lmtest)
ajuste5conFestivosYOutliers <- Arima(datos.train.ts,
                 order = c(0,1,5),
                 seasonal = list(order = c(1,1,0), period = 12),
                 xreg = festivos.train,
                 method = "ML")
ajuste5conFestivosYOutliers
acf(ajuste5conFestivosYOutliers$residuals)
pacf(ajuste5conFestivosYOutliers$residuals)
tsdisplay(residuals(ajuste5conFestivosYOutliers))


coeftest(ajuste5conFestivosYOutliers)
```
Todas las variables son significativas

Aplicamos el modelo a futuro con los datos de validación
```{r}
ajuste5_futuro <- Arima(datos.validate.ts,
                 order = c(0,1,5),
                 seasonal = list(order = c(1,1,0), period = 12),
                 xreg = festivos.validate,
                 method = "ML")
ajuste5_futuro
acf(ajuste5_futuro$residuals)
pacf(ajuste5_futuro$residuals)
tsdisplay(residuals(ajuste5_futuro))


prediccion <- as.data.frame(predict(ajuste5_futuro,
                                       newxreg = festivos.validate,
                                     n.ahead= 1710))


```



Cálculo de errores (MAPE)

```{r}
# Incluyendo festivos

predFes <- as.data.frame(exp(ajuste5conFestivosYOutliers$fitted))


names(predFes) <- "Pred_Sales"
realYPrediccionFes <- cbind(datos.train,predFes)
realYPrediccionFes$MAPEDiario <- abs(100*(realYPrediccionFes$TotalSalesWeek-realYPrediccionFes$Pred_Sales)/realYPrediccionFes$TotalSalesWeek)

# Error global sobre histórico:
mean(realYPrediccionFes$MAPEDiario)


```


```{r}

predFutura <- as.data.frame(ajuste5_futuro$fitted)
names(predFutura) <- "Sales_PRED"
realYPrediccionFut <- cbind(datos.validate,predFutura)
realYPrediccionFut$MAPEDiario <- abs(100*(realYPrediccionFut$TotalSalesWeek-realYPrediccionFut$Sales_PRED)/realYPrediccionFut$TotalSalesWeek)

# Error global a futuro
mean(realYPrediccionFut$MAPEDiario)

```


```{r}
# Grafico 1: Real vs Prediccion Training

datos.pred <- data.frame(fecha = realYPrediccionFes$Date, Prediccion = realYPrediccionFes$Pred_Sales, totalSales= realYPrediccionFes$TotalSalesWeek)

grafico <- ggplot(data = datos.pred) +
  geom_line(aes(x= fecha, y = Prediccion), color = 'steelblue',
            alpha = 0.8, size = 1) +
  geom_line(aes(x= fecha, y = totalSales), color = 'darkred',
            alpha = 0.9, linetype = 2, size = 1) + 
  xlab('FECHA') + ylab('Sales')

grafico

```

```{r}
# Grafico 1: Real vs Prediccion Validate

datos.pred <- data.frame(fecha = realYPrediccionFut$Date, Prediccion = realYPrediccionFut$Sales_PRED, totalSales= realYPrediccionFut$TotalSalesWeek)

grafico <- ggplot(data = datos.pred) +
  geom_line(aes(x= fecha, y = Prediccion), color = 'steelblue',
            alpha = 0.8, size = 1) +
  geom_line(aes(x= fecha, y = totalSales), color = 'darkred',
            alpha = 0.9, linetype = 2, size = 1) + 
  xlab('FECHA') + ylab('Sales')

grafico

```





